臺灣苗栗地方法院民事裁定            100年度家聲字第109號
聲  請  人  劉世方
相  對  人
即受監護宣
告人        劉瑞冬
上列當事人間聲請指定會同開具財產清冊之人事件，本院裁定如
下：
    主    文
指定李劉秀雲（民國三十年六月二十三日出生，身分證統一編號
：Ｚ000000000號）為相對人劉瑞冬（民國五十一年十
一月二十三日出生，身分證統一編號：Ｚ000000000號
）之會同開具財產清冊之人。
聲請程序費用新臺幣壹仟元由聲請人負擔。
    理    由
一、本件聲請意旨略以：相對人即受監護宣告人劉瑞冬前經本院
    以95年度禁字第78號民事裁定宣告為禁治產人，並以本院98
    年度監字第45號民事裁定改由聲請人即其弟劉世方擔任監護
    人在案，因相對人無會同開具財產清冊之人，為維護其利益
    ，爰聲請指定相對人之姑姑李劉秀雲為會同開具財產清冊之
    人等語。
二、按民法總則中華民國97年5 月2 日修正之條文施行前，已為
    禁治產宣告者，視為已為監護宣告，並於修正施行後，適用
    修正後之規定。民法規定之禁治產或禁治產人，自民法總則
    中華民國97年5 月2 日修正之條文施行後，一律改稱為監護
    或受監護宣告之人，民法總則施行法第4 條第2 項、第4 條
    之1 分別定有明文。查相對人劉瑞冬於民國95年11月7 日經
    法院宣告禁治產，有聲請人提出之戶籍謄本1 份為證，而民
    法總則97年5 月2 日修正之條文，已於98年11月23日施行，
    故相對人應視為已受監護宣告，合先敘明。次按法院為監護
    之宣告時，應依職權就配偶、四親等內之親屬、最近一年有
    同居事實之其他親屬、主管機關、社會福利機構或其他適當
    之人選定一人或數人為監護人，並同時指定會同開具財產清
    冊之人。法院為前項選定及指定前，得命主管機關或社會福
    利機構進行訪視，提出調查報告及建議。監護之聲請人或利
    害關係人亦得提出相關資料或證據，供法院斟酌，修正後之
    民法第1111條亦有明文規定。
三、經查，聲請人主張相對人即受監護宣告人劉瑞冬前經本院以
    95年度禁字第78號民事裁定宣告為禁治產人，並以本院98年
    度監字第45號民事裁定改由聲請人即相對人之弟劉世方擔任
    監護人在案，惟未選定會同開具財產清冊之人之事實，業據
    其提出戶籍謄本、本院98年度監字第45號民事裁定暨裁定確
    定證明書等件為證，並經本院依職權調閱前開卷宗核閱無誤
    ，自堪信為真實。本院審酌李劉秀雲（30年6 月23日出生，
    身分證統一編號：Ｚ000000000號）為相對人之姑姑，其有意
    願擔任會同開具財產清冊之人，此有聲請人提出之戶籍資料
    、同意書等件為證，足認由其擔任會同開具財產清冊之人，
    應可善盡保護相對人權益之責任，故本件聲請於法並無不合
    ，爰依前揭規定，指定李劉秀雲為相對人之會同開具財產清
    冊之人。
四、依非訟事件法第21條第1 項前段，裁定如主文。
中    華    民    國    100   年     9    月    27    日
                  家事法庭    法  官  曾明玉
以上正本係照原本作成。
如不服本裁定，應於送達後十日內向本院提出抗告狀，並繳納抗
告費新臺幣壹仟元。
                              書記官  黃惠雯
中    華    民    國    100    年    9    月    27     日